臺灣臺中地方法院刑事判決
110年度訴字第1426號
公  訴  人  臺灣臺中地方檢察署檢察官
被      告  陳淑惠


上列被告因妨害風化案件，經檢察官提起公訴（109年度偵字第3
5249號），本院判決如下：
    主    文
丁○○無罪。
    理    由
一、公訴意旨略以：被告丁○○於民國109年2月間起，在臺中市○
    區○○路0段000號「太極養身館」擔任現場負責人，基於意圖
    使女子與男子為猥褻行為而媒介、容留以營利之犯意，於同
    年11月11日19時30分許，被告指引男客丙○○進入該養身館之
    包廂房間，詢問丙○○有無指定服務小姐及欲消費方式，告知
    丙○○身體按摩及「半套」（即為男客手淫）性交易時間共2
    小時，代價為新臺幣（下同）1500元，被告並媒介安排鄭佩
    玉至該養生館2樓201號包廂房間內，由鄭佩玉為丙○○進行身
    體按摩，再以手塗潤滑油撫摸丙○○之生殖器，為丙○○進行手
    淫以從事「半套」性交易行為，被告及所屬該養生館則自上
    開性交易所得從中抽成600元以營利。嗣於同年11月11日20
    時45分許，為警持本院109年度聲搜字第1672號搜索票在上
    址包廂房間內，當場查獲鄭佩玉與男客丙○○正從事半套性交
    易（丙○○尚未付款），並扣得該日消費二聯單、監視器鏡頭
    5個、監視器主機1台、監視器螢幕1個、小姐號碼牌5支及營
    業日報表22張等物。因認被告涉犯刑法第231條第1項前段之
    意圖使女子與他人為猥褻行為，而媒介、容留以營利罪嫌等
    語。
二、按犯罪事實應依證據認定之，無證據不得認定犯罪事實；不
    能證明被告犯罪者，應諭知無罪之判決，刑事訴訟法第154
    條第2項、第301條第1項分別定有明文。而刑事訴訟法上所
    謂認定犯罪事實之證據，係指足以認定被告確有犯罪行為之
    積極證據而言，該項證據自須適合於被告犯罪事實之認定，
    始得採為斷罪資料（最高法院29年上字第3105號判決意旨參
    照）。又認定犯罪事實所憑之證據，無論係直接證據或間接
    證據，其為訴訟上之證明，須於通常一般之人均不致有所懷
    疑，而得確信其為真實之程度者，始得據為有罪之認定，倘
    其證明尚未達到此一程度，而有合理之懷疑存在，復無其他
    調查途徑可尋，法院即應為無罪之判決（最高法院76年台上
    字第4986號判決意旨參照）。
三、公訴意旨認被告涉有前揭意圖使女子與他人為猥褻行為，而
    媒介、容留以營利犯行，無非係以被告於警詢時及偵查中之
    供述、證人鄭佩玉於警詢中指述、證人丙○○於警詢及偵查中
    證述、證人甲○○、張正芬、李玉珍及李愛娟於警詢中證述、
    本院109年度聲搜字第1672號搜索票、臺中市政府警察局第
    二分局搜索扣押筆錄、扣押物品目錄表、員警職務報告各1
    份、扣案之消費二聯單、監視器鏡頭5個、監視器主機1台、
    監視器螢幕1個、小姐號碼牌5支及營業日報表22張、現場及
    查獲照片共17張、員警蒐證錄影檔案光碟1片及翻拍照片2張
    等證據為其主要論據。
四、訊據被告固坦承其於109年11月11日19時30分許，指引男客
    丙○○進入養身館之包廂房間，並安排鄭佩玉至該養生館2樓2
    01號包廂房間內，由鄭佩玉為丙○○進行身體按摩，惟否認有
    何意圖使女子與他人為猥褻行為，而媒介、容留以營利犯行
    ，辯稱：我是在養生館做清潔人員，我沒有跟丙○○說半套性
    交易等事，我們店裡也不允許師傅跟客戶為性交易行為等語
    。經查：
　㈠被告於109年11月11日19時30分許，指引男客丙○○進入養身館
    之包廂房間，並安排鄭佩玉至該養生館2樓201號包廂房間內
    ，由鄭佩玉為丙○○進行身體按摩等情，為被告所不爭執，且
    經證人丙○○於警詢、偵訊及本院審理時（見警卷第43至47頁
    、偵卷第73至75頁、本院卷第74至83頁）、證人鄭佩玉於警
    詢時分別證述明確（見警卷第29至34頁），復有員警偵查報
    告書1份（見警卷第9至11頁）、現場及扣案物品照片17張（
    見警卷第87、91至105頁）、員警蒐證錄影畫面翻拍照片2張
    （見警卷第89頁）在卷可佐，此部分事實，首堪認定。
　㈡參之被告於警詢、偵訊及本院準備程序時均稱：丙○○是我帶
    去房間的客人，他說他要越南的小姐服務，我沒有跟他介紹
    價錢及消費方式，是他自己看店面招牌跟價目表的，丙○○來
    的時候，按摩2小時消費本來就是1500元，我沒有跟他說店
    裡有半套性交易，我們店內的小姐也沒有從事性交易等語（
    見警卷第13至18頁、偵卷第23至25頁、本院卷第37、93頁）
    ，佐以證人鄭佩玉於警詢時證稱：我沒有幫男客從事性交易
    ，我只有幫丙○○按摩，按摩到大腿內側，警方就進房查緝，
    丙○○可能因為我分心而不小心碰觸到他生殖器，導致誤會等
    語（見警卷第29至34頁）；證人甲○○於警詢及本院審理時均
    證稱：我是養生館負責人，若我不在，我會交代被告幫我看
    店、招呼客人。店內按摩價格之優惠時段是7時至19時，價
    格為1300元，其他時段是1500元，指壓、油壓價格一樣，如
    果是老客人會知道消費價格，若新客人問，被告就會講，若
    客人沒有問就會認為是老客人。店內僅有指壓、油壓之按摩
    服務，沒有提供性交易服務等語（見警卷第19至25頁、本院
    卷第84至88頁）；另稽之現場照片2張（見警卷第87頁），
    可見太極養生館之招牌顯示：「2小時1300元」、「優惠時
    段7:00~19:00」，而本案事發係19時30分許，確非招牌顯示
    之優惠時段，是被告所述前後一致，且與前開證述、事證互
    核相符，是其所述，應堪採信。
　㈢證人丙○○於警詢時證稱：我聽朋友說該店有從事半套性交易
    服務，當時一進店門，被告帶我去2樓201號房，並跟我介紹
    按摩小姐會服務我2小時，金額是1500元，而後告知我要去
    安排小姐幫我服務，小姐進房後，依續按摩我背部、正面、
    手部及腳，慢慢就撫摸我生殖器，過程到一半警方就上門查
    緝云云（見警卷第43至47頁）；於偵訊時證稱：我聽朋友講
    該店有做半套，我第一次去該店，進去店裡後，被告帶我去
    樓上，並說這邊小姐都不錯，如果要進一步可以跟她講，我
    說好，我再看看，鄭佩玉進房後確認我要做幾個小時，我跟
    她說我要做2個小時，鄭佩玉問我要不要做手工半套，我說
    這樣好嗎，她說沒關係，這裡很安全，我就由她幫我做，鄭
    佩玉就幫我做半套。上2樓包廂時，我問被告消費方式，被
    告說半套1500元，單純按摩幾百元云云（見偵卷第73至75頁
    ）；於本院審理時證稱：被告上樓梯時跟我說半套費用1500
    元，沒有跟我說單純按摩多少錢，鄭佩玉按摩到後面問我要
    不要做半套，我就說好，被告在樓下時有跟我說做半套可以
    直接跟她或是跟小姐說，沒有跟我說做半套加按摩要多少錢
    ，但沒有清楚說半套跟按摩分別是多少錢云云；後改稱：被
    告有跟我說半套是多少錢、純按摩是多少錢；復改稱：被告
    有提到按摩2小時費用1500元，沒有跟我明確提到半套價格
    云云（見本院卷第74至83頁），然其所述已與被告及前開證
    人之證述不符，且其陳述有前後不一之瑕疵可指，自難逕信
    。此外，依據前揭被告及證人甲○○所述及現場照片2張、扣
    案之11月份營業日報表影本22張（見警卷第87、123至165頁
    ），可知店內按摩於優惠時段之價格為1300元，非優惠時段
    為1500元，衡諸常情，若確有非一般按摩之半套性交易服務
    ，其服務價格自不應與招牌顯示之一般按摩價格相同，且欲
    從事半套性交易服務之人，亦無不先確認價格之理，然依證
    人丙○○所述，被告向其告知半套性交易服務之按摩服務價格
    為1500元，而該價格竟與一般按摩價格相同，實非合理，又
    丙○○既是初次至該店欲進行半套性交易服務，若依其改口所
    述被告僅告知按摩價格為1500元，其竟未另向被告或提供服
    務之鄭佩玉確認進行半套性交易服務之價格乙節，亦非合理
    ，是證人丙○○所述，與常理未符，實難採信。
　㈣另檢察官雖提出警方至現場所拍攝現場及查獲照片共17張、
    員警蒐證錄影畫面翻拍照片2張及錄影檔案光碟1片，惟前開
    蒐證錄影畫面翻拍照片僅見玻璃後有模糊人影，無法辨識鄭
    佩玉為丙○○進行「半套」之性交易行為，又卷內所附錄影檔
    案光碟無法讀取開啟，經本院函請臺中市政府警察局第二分
    局提供蒐證錄影光碟，惟因蒐證影片已遭覆蓋刪除，故該單
    位亦未能提供，有本院函文2紙、員警職務報告1紙在卷可參
    （見本院卷第27、55、57頁）。是以，揆諸卷內事證，尚無
    從認定鄭佩玉與丙○○有為猥褻行為，亦無法認定被告有何媒
    介鄭佩玉與丙○○為猥褻行為等事實。再者，證人張正芬、李
    玉珍及李愛娟於警詢中均未證述「太極養身館」有從事「半
    套」猥褻行為之事，亦未證述被告有何媒介、容留女子與男
    客從事「半套」猥褻行為之情（見警卷第57至60、63至67、
    69至73頁），自無法以其等證述為不利被告之認定。此外，
    檢察官所提出之搜索扣押筆錄等證據，亦不足認被告涉有本
    案犯行。
五、從而，綜合前開各情，被告雖有指引丙○○進入養身館之包廂
    房間，並安排鄭佩玉為丙○○進行身體按摩，惟尚難認定
　　被告有何媒介鄭佩玉與丙○○為猥褻行為之事實。本院依調查
    證據之結果，並無積極證據足以證明被告犯有公訴意旨所指
    之意圖使女子與他人為猥褻行為，而媒介、容留以營利犯行
    ，而檢察官就此起訴之犯罪事實所提出之證據，不足為被告
    有罪之積極證明，亦未達「通常一般之人均不致有所懷疑，
    而得確信其為真實之程度」，揆諸前揭說明，基於無罪推定
    之原則，不能證明被告犯罪。是無從遽論以被告犯刑法第23
    1條第1項前段之意圖使女子與他人為猥褻行為，而媒介、容
    留以營利罪名，揆諸首揭規定及判決意旨，自應為被告無罪
    之諭知。
據上論斷，應依刑事訴訟法第301條第1項，判決如主文。
本案經檢察官戊○○提起公訴，檢察官張溢金、乙○○到庭執行
職務。
中　　華　　民　　國　　111 　年　　2 　　月　　23　　日
                 刑事第十一庭　審判長   法　官  曹錫泓
                                       法　官  林依蓉
                                       法  官  蔡汎沂
以上正本證明與原本無異。
如不服本判決應於收受送達後20日內向本院提出上訴書狀，並應
敘述具體理由；其未敘述上訴理由者，應於上訴期間屆滿後20日
內向本院補提理由書（均須按他造當事人之人數附繕本）「切勿
逕送上級法院」。
　　　　                               書記官   黃筠婷
中　　華　　民　　國　　111 　年　　2 　　月　　23　　日